pt-BR: Artigos esportivos > Artigos para prática de esportes > Beisebol e softbol > Bases de beisebol e softball: Bases de beisebol e softbol; Placas de beisebol e softbol
da: Sportsartikler > Atletik > Baseball og softball > Baseballbaser: Baseballbaser; Baseballplader
ja: スポーツ用品 > スポーツ競技 > 野球・ソフトボール用品 > 野球・ソフトボール用ベース・プレート: 野球・ソフトボール用ベース; 野球・ソフトボール用プレート
th: อุปกรณ์กีฬา > การกีฬา > เบสบอลและซอฟท์บอล > ฐานและแผ่นสำหรับเบสบอลและซอฟท์บอล: ฐานสำหรับเบสบอลและซอฟท์บอล; แผ่นสำหรับเบสบอลและซอฟท์บอล
sv: Sportartiklar > Idrott och sport > Baseball och softball > Baseball- och softballbaser och -plattor: Baseball- och softballbaser; Baseball- och softballplattor
ro-RO: Articole sportive > Atletism > Baseball și softball > Baze și plăci de baseball și softball: Baze de baseball și softball; Plăci de baseball și softball
pt-PT: Artigos de desporto > Atividade desportiva > Basebol e softbol > Placas e bases para basebol e softbol: Bases para basebol e softbol; Placas para basebol e softbol
el: Αθλητικά είδη > Αθλητισμός > Mπέιζμπολ/σόφτμπολ > Βάσεις & πλάκες μπέιζμπολ & σόφτμπολ: Βάσεις μπέιζμπολ & σόφτμπολ; Πλάκες μπέιζμπολ & σόφτμπολ
hr-HR: Sportska oprema > Atletika > Bejzbol i softbol > Podloge i baze za bejzbol i softbol: Baze za bejzbol i softbol; Podloge za bejzbol i softbol
hu: Sportszerek > Atlétika > Baseball és softball > Baseball és softball alapok és bázisok: Baseball és softball alapok; Baseball és softball bázisok
en: Sporting Goods > Athletics > Baseball & Softball > Baseball & Softball Bases & Plates: Baseball & Softball Bases; Baseball & Softball Plates
zh-CN: 体育用品 > 田径 > 棒球/垒球用品 > 棒球本垒板: 棒球/垒球垒垫; 棒球/垒球垒板
nb: Sportsutstyr > Friidrett > Baseball og softball > Baser og plater for baseball og softball: Baser for baseball og softball; Plater for baseball og softball
pl: Sprzęt sportowy > Sport > Baseball i softball > Bazy i płyty baseballowe i softballowe: Bazy baseballowe i softballowe; Płyty baseballowe i softballowe
bg-BG: Спортни стоки > Спортни занимания > Бейзбол и софтбол > Бази и плочи за бейзбол и софтбол: Бази за бейзбол и софтбол; Плочи за бейзбол и софтбол
tr: Spor Malzemeleri > Spor Ekipmanları > Beyzbol ve Softbol > Beyzbol ve Softbol Kaleleri ve Plakaları: Beyzbol ve Softbol Kaleleri; Beyzbol ve Softbol Plakaları
ru: Спортивные товары > Соревновательный спорт > Бейсбол и софтбол > Базы и пластины для бейсбола и софтбола: Базы для бейсбола и софтбола; Пластины для бейсбола и софтбола
lt-LT: Sporto prekės > Atletika > Beisbolas ir softbolas > Beisbolo ir softbolo bazės ir lėkštės: Beisbolo ir softbolo bazės; Beisbolo ir softbolo lėkštės
sk-SK: Športový tovar > Atletika > Bejzbal a softbal > Baseballové a softbalové základne a platne: Baseballové a softbalové základne; Bejzbalové a softbalové platne
de: Sportartikel > Athletik > Baseball & Softball > Baseball- & Softball-Bases & -Platten: Baseball- & Softball-Bases; Baseball- & Softballplatten
nl: Sportartikelen > Lichaamssporten > Honkbal en softbal > Honken en platen voor honkbal en softbal: Honken voor honkbal en softbal; Platen voor honkbal en softbal
ko: 스포츠용품 > 운동 > 야구/소프트볼 > 야구 및 소프트볼 베이스/플레이트: 야구/소프트볼 베이스; 야구/소프트볼 플레이트
fi: Urheilutarvikkeet > Urheilu > Baseball ja softball > Baseball- ja softball-pesät ja -laatat: Baseball- ja softball-pesät; Baseball- ja softball-laatat
es: Equipamiento deportivo > Equipamiento para atletismo > Béisbol y sóftbol > Bases de béisbol y softball: Bases de béisbol y sóftbol; Platos de béisbol y sóftbol
fr: Équipements sportifs > Divers sports > Base-ball et softball > Bases et plaques de base-ball et de softball: Bases de base-ball et de softball; Plateaux de base-ball et de softball
sl-SI: Športna oprema > Šport > Baseball in softball > Baze in podloge za baseball in softball: Baze za baseball in softball; Podloge za baseball in softball
it: Articoli sportivi > Sport > Baseball e softball > Piatti e basi per baseball e softball: Basi per baseball e softball; Piatti per baseball e softball
vi: Dụng cụ thể thao > Điền kinh > Bóng chày & Bóng mềm > Gôn bóng chày & bóng mềm: Gôn bóng chày & bóng mềm; Sân nhà bóng chày & bóng mềm
cs: Sportovní potřeby > Atletické sporty > Baseball a softball > Baseballové a softballové mety: Baseballové mety; Softballové mety
zh-TW: 體育用品 > 競技體育 > 棒球和壘球 > 棒壘球壘板: 棒壘球壘包; 棒球和壘球板